【裁判字號】    95,訴,2861
【裁判日期】    951229
【裁判案由】    槍砲彈藥刀械管制
【裁判全文】
臺灣板橋地方法院刑事判決              95年度訴字第2861號
公  訴  人  臺灣板橋地方法院檢察署檢察官
被      告  甲○○
選任辯護人  邱雅文律師
上列被告因槍砲彈藥刀械管制案件，經檢察官提起公訴（94年度
偵字第18826號），本院判決如下：
    主  文
甲○○未經許可，寄藏可發射子彈具有殺傷力之改造槍枝，處有
期徒刑年陸月，併科罰金新台幣拾萬元，罰金如易服勞役，以
新台幣壹仟元折算壹日。扣案之可發射子彈具有殺傷力仿
BERETTA 廠92FS型半自動手槍製造之槍枝車通金屬槍管內阻鐵而
成之改造槍枝（槍枝管制編號：0000000000號）、仿GLOCK 廠17
型半自動手槍製造之槍枝換裝土造金屬槍管改造而成之改造槍枝
各壹枝（槍枝管制編號：0000000000號）、玖釐米子彈顆（具
直徑捌點玖柒釐米金屬彈頭）、點貳貳子彈拾壹顆（具直徑約陸
點玖柒釐米金屬彈頭）、火藥壹包（驗餘淨重點貳捌公克）、
火藥壹瓶（驗餘淨重貳點肆壹公克），均沒收。又持有可發射子
彈具有殺傷力之改造槍枝，處有期徒刑年貳月，併科罰金新臺
幣伍萬元，罰金如易服勞役，以新台幣壹仟元折算壹日。扣案之
可發射子彈具有殺傷力仿COLT廠CALIBER25 型半自動手槍製造之
槍枝換裝土造金屬槍管改造而成之改造槍枝壹枝（槍枝管制編號
：0000000000號）沒收。應執行有期徒刑陸年貳月，併科罰金拾
肆萬元，罰金如易服勞役，以新台幣壹仟元折算壹日。扣案之可
發射子彈具有殺傷力仿BERETTA 廠92FS型半自動手槍製造之槍枝
車通金屬槍管內阻鐵而成之改造槍枝（槍枝管制編號：
0000000000號）、仿GLOCK 廠17型半自動手槍製造之槍枝換裝土
造金屬槍管改造而成之改造槍枝（槍枝管制編號：0000000000號
）、仿COLT廠CALIBER25 型半自動手槍製造之槍枝換裝土造金屬
槍管改造而成之改造槍枝（槍枝管制編號：0000000000號）各壹
枝、玖釐米子彈顆（具直徑捌點玖柒釐米金屬彈頭）、點貳貳
子彈拾壹顆（具直徑約陸點玖柒釐米金屬彈頭）、火藥壹包（驗
餘淨重點貳捌公克）、火藥壹瓶（驗餘淨重貳點肆壹公克），
均沒收。
    事  實
一、
（一）甲○○明知未經中央主管機關許可，不得持有、寄藏可發
      射子彈具殺傷力之改造槍枝、子彈、炸彈、爆裂物主要組
      成零件。而吳承洲（業由檢察官另行簽分偵辦）於民國94
      年9 月底某日（起訴書誤載為10月間某日），所委託保管
      之可發射子彈具有殺傷力仿BERETTA 廠92FS型半自動手槍
      製造之槍枝車通金屬槍管內阻鐵而成之改造槍枝（槍枝管
      制編號：0000000000號）、仿GLOCK 廠17型半自動手槍製
      造之槍枝換裝土造金屬槍管改造而成之改造槍枝各1 枝（
      槍枝管制編號：0000000000號）、9 釐米子彈5 顆（均具
      直徑8.97釐米金屬彈頭，經採樣2 顆試射，均可擊發，認
      均具殺傷力）、點22子彈17顆（具直徑約6.97釐米金屬彈
      頭，經採樣6 顆，其中5 顆均可擊發，均可擊發，認均具
      殺傷力，另外1 顆無法擊發，認不具殺傷力），分別為可
      發射子彈具有殺傷力之改造槍枝、可擊發，具殺傷力之子
      彈，及炸彈、爆裂物主要組成零件火藥1 包（淨重3.4 公
      克，取0.12公克鑑定，驗餘淨重3.28公克）、火藥1 瓶（
      淨重2.5 公克，取0.09公克鑑定，驗餘淨重2.41公克），
      竟基於未經許可，寄藏可發射子彈具有殺傷力之改造槍枝
      、子彈及炸彈、爆裂物主要組成零件之犯意，連同如附表
      二所示不具殺傷力之槍枝及彈殼、彈頭及如附表三所示之
      工具予以收受，並將之藏放在臺北縣三峽鎮添福285 之5
      號住處內，為之隱蔽。
（二）甲○○另於94年10月10日至同年月20日間之某日，向真實
      姓名年籍不詳之成年男子，以新臺幣（下同）1 萬餘元之
      價格，購買可發射子彈具有殺傷力仿COLT廠CALIBER25 型
      半自動手槍製造之槍枝換裝土造金屬槍管改造而成之改造
      槍枝1 枝（槍枝管制編號：0000000000號），即未經許可
      持有之。
（三）嗣於94年11月1 日5時 許，為警持搜索票至上址搜索查獲
      ，並扣得吳承洲所委託藏放之可發射子彈具有殺傷力仿
      BERETTA 廠92FS型半自動手槍製造之槍枝車通金屬槍管內
      阻鐵而成之改造槍枝（槍枝管制編號：0000000000號）、
      仿GLOCK 廠17型半自動手槍製造之槍枝換裝土造金屬槍管
      改造而成之改造槍枝各1 枝（槍枝管制編號：0000000000
      號）、9 釐米子彈5 顆、點22子彈17顆、火藥1 包（淨重
      3.4 公克，取0.12公克鑑定，驗餘淨重3.28公克）、火藥
      1 瓶（淨重2.5 公克，取0.09公克鑑定，驗餘淨重2.41
      公克），及其所有之前開可發射子彈具有殺傷力仿COLT廠
      CALIBER25 型半自動手槍製造之槍枝換裝土造金屬槍管改
      造而成之改造槍枝1 枝（槍枝管制編號：0000000000號）
      （詳如附表一所示），及如附表二所示不具殺傷力之槍枝
      及彈殼、彈頭及如附表三所示之工具。
二、案經臺北市政府警察局刑事警察大隊移送臺灣板橋地方法院
    檢察署檢察官偵查起訴。
    理  由
一、上揭事實，業據被告甲○○於警詢、檢察官偵訊中及本院審
    理中均坦承不諱，核與證人吳承洲於檢察官偵訊中供述情節
    相符。且扣案如附表一所示之改造槍枝及子彈，經送往刑事
    警察局以性能檢驗法、試射法鑑定結果，認送鑑如附表一編
    號1 所示之改造槍枝1 枝（槍枝管制編號：0000000000號）
    ，係由仿BERETTA 廠92FS型半自動手槍製造之槍枝車通金屬
    槍管內阻鐵而成之改造槍枝，經檢視，槍身與滑套為金屬材
    質，機械性能良好，可擊發適用子彈，認具殺傷力。認送鑑
    如附表一編號2 所示之改造槍枝1 枝（槍枝管制編號：
    0000000000號），係由仿GLOCK 廠17型半自動手槍製造之槍
    枝換裝土造金屬槍管改造而成之改造槍枝，經檢視，欠缺復
    進簧插銷，惟不影響槍枝之擊發功能，可擊發適用子彈，認
    具殺傷力。認送鑑如附表一編號3 所示之改造槍枝1 枝（槍
    枝管制編號：0000000000號），係由仿COLT廠CALIBER25 型
    半自動手槍製造之槍枝換裝土造金屬槍管改造而成之改造槍
    枝，經檢視，槍身與滑套為金屬材質，機械性能良好，可擊
    發適用子彈，認具殺傷力。認送驗如附表一編號4 所示9釐
    米子彈5 顆，均係具直徑8.97釐米金屬彈頭之土造子彈，經
    採樣2 顆試射，均可擊發，認均具殺傷力。認送驗如附表一
    編號5 所示點22子彈17顆，均係具直徑約6.97釐米金屬彈頭
    之土造子彈，經採樣6 顆試射，其中5 顆，均可擊發，認均
    具殺傷力，另外1 顆，無法擊發，認不具殺傷力，有該局94
    年11月1 日刑鑑字第0940166282號槍彈鑑定書乙紙在卷可稽
    。而送驗之火藥1 包、火藥1 瓶，經送往刑事警察局以檢視
    法、拆解法、燃燒試驗法、呈色試驗法、紅外線光譜分析法
    、掃瞄式電子顯微鏡/X- 射線能譜分析法、核磁共振分析法
    及氣相層析質譜儀分析法鑑驗結果，認送驗之火藥1 包，重
    3.4 公克，取0.12公克鑑驗，檢出硝化甘油（
    Nitroglycerine;NG） 、硝化纖維（Nitrocellulose;NC）
    、Centralie II等成分，認係雙基發射火藥；火藥1 瓶，重
    2.5 公克，取0.09公克鑑驗，檢出硝化甘油（
    Nitroglycerine;NG） 、硝化纖維（Nitrocellulose;NC）
    、Centralie II、Dibutyl phthalate 、Diphenylamine 等
    成分，亦認係雙基發射火藥，有該局95年1 月25日刑偵五字
    第0950013820號鑑驗通知書乙紙在卷可考。足徵被告自白與
    事實相符。綜上所述，本件事證明確，被告犯行均洵堪認定
    。
二、查被告行為後，刑法業於94年2 月2 日經總統以華總一義字
    第09400014901 號修正公布，並於95年7 月1 日施行。修正
    刑法第2 條、第42條、第51條、第38條。按行為後法律有變
    更者，適用行為時之法律，但行為後之法律有利於行為人者
    ，適用最有利於行為人之法律，修正後刑法第2 條第1 項定
    有明文。此條規定係規範行為後法律變更所生新舊法律比較
    適用之準據法，本身尚無新舊法比較之問題，於新法施行後
    ，應一律適用新法第2 條第1 項之規定，為「從舊從輕」之
    比較，（最高法院95年5 月23日95年度第8 次刑庭會議決議
    參照）先予敘明。經查：易服勞役之折算標準，據修正前刑
    法第42條第2 項、罰金罰鍰提高標準條例第2 條前段規定，
    就其原定數額提高為100 倍折算1 日，則本件被告行為時之
    易服勞役折算標準，應以銀元300 元即新臺幣900 元折算1
    日，且勞役期限不得逾6 個月。而95年7 月1 日施行之刑法
    第42條第3 項前段規定：「易服勞役以新臺幣一千元、二千
    元或三千元折算一日。但勞役期限不得逾一年。」，比較修
    正前、後之易服勞役折算標準，在所折算易服勞役期限未逾
    6 個月時，以修正後刑法第42條第3 項之規定有利於被告，
    如逾6 個月之日數，則以修正前刑法第42條第2 項之規定較
    有利於被告，是故，究係適用修正前或修正後之規定對於被
    告較為有利，應以具體個案所宣告之罰金刑為比較基準（臺
    灣高等法院暨所屬法院95年法律座談會刑事類提案第6 號研
    討結果參照）。又刑法第51條第5 款數罪併罰之規定，修正
    前原規定：「數罪併罰，分別宣告其罪之刑，依左列各款定
    其應執行者：」其中第5 款規定：「宣告多數有期徒刑者，
    於各刑中之最長期以上，各刑合併之刑期以下，定其刑期。
    但不得逾二十年。」修正後刑法第51條第5 款規定：「宣告
    多數有期徒刑者，於各刑中之最長期以上，各刑合併之刑期
    以下，定其刑期。但不得逾三十年。」比較新舊法結果，修
    正後刑法第51條第5 款並非較有利於被告，依修正後第2 條
    第1 項前段之規定，仍應依修正前刑法第51條第5 款定其應
    執行之刑。刑法第51條第7 款則未修正。至於沒收屬於從刑
    ，從刑附屬於主刑，除法律有特別規定者外，依主刑所適用
    之法律。
三、按火藥為炸彈、爆裂物之主要組成零件，業經內政部於86年
    11月24日以（86）台內警字第8670683 號公告在案。核被告
    寄藏如附表一編號1 、2 之改造槍枝之所為，係犯槍砲彈藥
    刀械管制條例第8 條第4 項之未經許可寄藏可發射子彈具有
    殺傷力之改造槍枝罪。寄藏如附表一編號4 、5 之子彈之所
    為，係犯同條例第12條第4 項未經許可寄藏子彈罪。寄藏如
    附表一編號6 、7 所示之火藥之所為，係犯同條例第13條第
    4 項未經許可寄藏彈藥之主要組成零件罪。其持有如附表一
    編號3 所示之改造槍枝之所為，則係犯同條例第8 條第4 項
    之未經許可持有可發射子彈具有殺傷力之改造槍枝罪。按寄
    藏與持有槍枝，均係將物置於自己實力支配之下，僅寄藏必
    先有他人之持有行為，而後始為之受寄代藏而已，故寄藏之
    受人委託代為保管，其保管之本身，亦屬持有，不過，此之
    持有係受寄之當然結果，雖不應另就持有予以論罪，最高法
    院88年第8 次刑事庭會議決議意旨參照。從而被告持有如附
    表一編號1 、2 、4 、5 所示之改造槍枝及子彈之低度行為
    ，均不另論罪。被告以一寄藏行為，同時寄藏前開可發射子
    彈具有殺傷力之改造槍枝、可擊發，具有殺傷力之子彈，及
    彈藥主要組成零件罪，觸犯3 罪名，為想像競合犯，應從一
    重之未經許可寄藏可發射子彈具有殺傷力之改造槍枝罪處斷
    。次按槍砲彈藥刀械管制條例規定之「寄藏」與「持有」，
    固均為將物品置於自己實力支配之下，然前者乃指為他人管
    領之目的，將物品移入自己實力支配之下，後者則係以為自
    己管領之目的，將物品移入自己實力支配之下，其態樣、要
    件並不盡相同。被告所犯未經許可寄藏可發射子彈具有殺傷
    力之改造槍枝罪，及未經許可持有可發射子彈具有殺傷力之
    改造槍枝罪二罪間，犯意各別，行為不同，時間亦有所間隔
    ，應予分論併罰。公訴意旨認應係想像競合關係，尚有未洽
    。公訴意旨雖未就被告寄藏彈藥之主要組成零件罪部分提起
    公訴，然檢察官就犯罪事實一部起訴者，其效力及於全部，
    本件前開部分，與前揭論罪科刑之未經許可寄藏可發射子彈
    具有殺傷力之改造槍枝罪部分，有想像競合關係，已如前述
    ，本院自應就屬於裁判上一罪之寄藏彈藥之主要組成零件罪
    部分一併加以裁判。爰審酌被告未經許可受託寄藏具有可發
    射子彈具有殺傷力之改造槍枝及可擊發具有殺傷力之子彈，
    及未經許可持有可發射子彈具有殺傷力之改造槍枝，對於危
    害社會治安具有潛在危險，兼衡其犯罪之動機、目的、手段
    、寄藏、持有具有殺傷力改造槍枝、子彈、彈藥主要組成零
    件數量，及坦承犯行之犯罪後態度等一切情狀，分別量處如
    主文所示之刑，並就罰金刑部分依修正後刑法第42條第3 項
    前段諭知其易服勞役之折算標準，並定其應執行之刑，併科
    罰金應執行未逾六個月，仍應依修正後刑法第42條第3 項前
    段諭知易服勞役之折算標準，以資懲儆。
四、扣案如附表一編號1 、2 、3 所示可發射子彈具有殺傷力之
    改造槍枝，及如附表一編號4 、5 所示鑑驗後所餘可擊發具
    有殺傷力之子彈（分別為3 顆及11顆），如附表一編號6 、
    7 所示之火藥，為違禁物，均應依刑法第38條第1 項第1 款
    宣告沒收。至於如附表一編號4 所示之子彈，其中鑑驗時試
    射2 顆，射後失其效能，已不具殺傷力，如附表一編號5 所
    示之子彈，其中鑑驗時試射6 顆，其中1 顆，無法擊發，認
    不具殺傷力，其中5 顆，射後失其效能，已不具殺傷力，均
    非屬違禁物，且試射後之彈頭、彈殼，亦非被告所有供犯罪
    所用之物，爰不另為沒收之諭知。又扣案如附表二所示之槍
    枝及彈殼、彈頭均不具殺傷力，有刑事警察局94年12月12日
    刑鑑字第0940168333號槍彈鑑定書乙紙在卷可憑，亦非違禁
    物，如附表三所示之工具，核與被告寄藏可發射子彈具有殺
    傷力之改造槍枝及可擊發具有殺傷力之子彈、彈藥主要組成
    零件及持有可發射子彈具有殺傷力之改造槍枝犯行無關，且
    均非被告所有，爰亦不為沒收之諭知。
據上論斷，應依刑事訴訟法第299 條第1 項前段，槍砲彈藥刀械
管制條例第8條第4項、第12條第4項、第13條第4項，修正後刑法
第11條前段、第2 條第1 項前段、第55條、第42條第3 項前段、
修正前刑法第51條第5 款、刑法第51條第7 款、第38條第1 項第
1款 ，判決如主文。
本案經檢察官曾文鐘到庭執行職務。
中    華    民    國    95    年    12    月    29    日
                  刑事第十一庭  審判長法  官  侯志融
                                      法  官  楊博欽
                                      法  官  張宏節
此正本與原本無異。
如不服本判決應於送達後10日內向本院提出上訴狀
                                      書記官  李崇文
中    華    民    國    96    年    1     月    4     日
附錄本案論罪科刑法條全文：
槍砲彈藥刀械管制條例第8條第4 項、第12條第4項
附表一：
┌──┬──────────────┬───┬──────────┐
│編號│物品名稱                    │數量  │備註                │
├──┼──────────────┼───┼──────────┤
│1   │仿BERETTA廠92FS型半自動手槍 │1枝   │槍身及滑套為金屬材質│
│    │製造之槍枝車通金屬槍管內阻鐵│      │，機械性能良好，可擊│
│    │而成之改造槍枝              │      │發適用子彈，具殺傷力│
│    │（槍枝管制編號：0000000000）│      │。                  │
├──┼──────────────┼───┼──────────┤
│2   │仿GLOCK廠17型半自動手槍製造 │1枝   │欠缺復進簧插銷，惟不│
│    │之槍枝換裝土造金屬槍管改造而│      │影響槍枝之擊發功能，│
│    │成之改造槍枝                │      │可擊發適用子彈，具殺│
│    │（槍枝管制編號：0000000000）│      │傷力。              │
├──┼──────────────┼───┼──────────┤
│3   │仿COLT廠CALIBER 25型半自動手│1枝   │槍身及滑套為金屬材質│
│    │槍製造之槍枝換裝土造金屬槍管│      │，機械性能良好，可供│
│    │改造而成之改造槍枝          │      │擊發適用子彈使用，具│
│    │（槍枝管制編號：0000000000）│      │殺傷力。            │
├──┼──────────────┼───┼──────────┤
│4   │玖釐米子彈（具直徑捌點玖柒釐│3顆   │扣案5顆，試射2顆，均│
│    │米金屬彈頭）                │      │可擊發，2顆經試射後 │
│    │                            │      │失其效能，已不具殺傷│
│    │                            │      │力。                │
├──┼──────────────┼───┼──────────┤
│5   │點貳貳子彈（具直徑陸點玖柒釐│11顆  │扣案17顆，試射6顆， │
│    │米金屬彈頭）                │      │其中5顆經試射擊發後 │
│    │                            │      │，均失其效能，已不具│
│    │                            │      │殺傷力。其中1顆無法 │
│    │                            │      │擊發，不具殺傷力。  │
├──┼──────────────┼───┼──────────┤
│6   │火藥                        │1包   │驗餘淨重3.28公克    │
├──┼──────────────┼───┼──────────┤
│7   │火藥                        │1瓶   │驗餘淨重2.41公克    │
└──┴──────────────┴───┴──────────┘
附表二：
┌──┬──────────────┬───┬──────────┐
│編號│物品名稱                    │數量  │備註                │
├──┼──────────────┼───┼──────────┤
│一  │空氣長槍                    │1枝   │係以外接高壓鋼瓶內高│
│    │（槍枝管制編號：0000000000）│      │壓氣體為發射動力之用│
│    │                            │      │之空氣長槍，經檢視，│
│    │                            │      │欠缺氣嘴，依現狀無法│
│    │                            │      │供發射彈丸使用，不具│
│    │                            │      │殺傷力。            │
├──┼──────────────┼───┼──────────┤
│二  │壓縮彈簧式空氣手槍          │1枝   │機械性能良好，經實際│
│    │（槍枝管制編號：0000000000）│      │試射，其發射動能甚微│
│    │                            │      │，不具殺傷力。      │
├──┼──────────────┼───┼──────────┤
│三  │仿SMITH＆WESSON廠半自動手槍 │1枝   │機械性能良好，經實際│
│    │外型製造之填充氣體式空氣手槍│      │試射，其發射動能甚微│
│    │（槍枝管制編號：0000000000）│      │，不具殺傷力。      │
├──┼──────────────┼───┼──────────┤
│四  │仿SMITH＆WESSON廠半自動手槍 │1枝   │機械性能良好，經實際│
│    │外型製造之填充氣體式空氣手槍│      │試射，其發射動能甚微│
│    │（槍枝管制編號：0000000000）│      │，不具殺傷力。      │
├──┼──────────────┼───┼──────────┤
│五  │仿GLOCK廠19型半自動手槍外型 │1枝   │機械性能良好，經實際│
│    │製造之填充氣體式空氣手槍    │      │試射，其發射動能甚微│
│    │（槍枝管制編號：0000000000）│      │，不具殺傷力。      │
├──┼──────────────┼───┼──────────┤
│六  │滑套                        │1個   │仿BERETTA廠92FS型半 │
│    │                            │      │自動手槍製造槍枝之金│
│    │                            │      │屬滑套（不含槍機）  │
├──┼──────────────┼───┼──────────┤
│七  │槍管                        │2枝   │其一係仿BERETTA廠   │
│    │                            │      │M9/92FS 型半自動手槍│
│    │                            │      │製造槍枝之金屬槍管（│
│    │                            │      │內具阻鐵）；另一係  │
│    │                            │      │仿BERETTA廠半自動手 │
│    │                            │      │槍製造槍枝之塑膠槍管│
│    │                            │      │（內具阻鐵）        │
├──┼──────────────┼───┼──────────┤
│八  │槍機                        │1個   │仿BERETTA廠M9/92FS型│
│    │                            │      │半自動手槍製造槍枝之│
│    │                            │      │金屬槍機（不含撞針）│
├──┼──────────────┼───┼──────────┤
│九  │改造槍管                    │2枝   │仿COLT廠1908 CALIBER│
│    │                            │      │25 型半自動手槍製造 │
│    │                            │      │槍枝之金屬槍管（內具│
│    │                            │      │阻鐵）              │
├──┼──────────────┼───┼──────────┤
│十  │改造彈殼                    │40顆  │係土造金屬彈殼及玩具│
│    │                            │      │金屬彈殼            │
├──┼──────────────┼───┼──────────┤
│十一│土造彈頭                    │7顆   │係土造金屬彈頭      │
├──┼──────────────┼───┼──────────┤
│十二│仿半動手槍外型製造之填充氣體│1枝   │機械性能良好，裝填直│
│    │式玩具空氣手空氣槍          │      │徑約6.0mm、重量約   │
│    │（槍枝管制編號：0000000000）│      │0.88g之鋼珠實際試射3│
│    │                            │      │次，測得發射鋼珠之速│
│    │                            │      │度分別為37、35、36公│
│    │                            │      │尺/秒，計算其動能分 │
│    │                            │      │別為0.60、0.54、0.57│
│    │                            │      │焦耳，單位面積動能分│
│    │                            │      │別為2.12、1.91、2.02│
│    │                            │      │焦耳/平方公分。不具 │
│    │                            │      │殺傷力。            │
└──┴──────────────┴───┴──────────┘
附表三：
┌──┬──────┬───┬───────┐
│編號│物品名稱    │數量  │所有人        │
├──┼──────┼───┼───────┤
│一  │空壓機      │1臺   │吳承洲        │
├──┼──────┼───┼───────┤
│二  │靶板        │2面   │同上          │
├──┼──────┼───┼───────┤
│三  │砂輪機      │1臺   │同上          │
├──┼──────┼───┼───────┤
│四  │砂輪        │7片   │同上          │
├──┼──────┼───┼───────┤
│五  │電鑽        │2臺   │同上          │
├──┼──────┼───┼───────┤
│六  │狙擊鏡（起訴│1副   │同上          │
│    │書誤載為瞄準│      │              │
│    │鐿）        │      │              │
├──┼──────┼───┼───────┤
│七  │虎鉗        │3臺   │同上          │
├──┼──────┼───┼───────┤
│八  │紅外線瞄準器│1組   │同上          │
├──┼──────┼───┼───────┤
│九  │銼刀        │4枝   │同上          │
├──┼──────┼───┼───────┤
│十  │來福線鑽頭  │1枝   │同上          │
├──┼──────┼───┼───────┤
│十一│鑽頭        │7枝   │同上          │
├──┼──────┼───┼───────┤
│十二│木柄        │1枝   │同上          │
├──┼──────┼───┼───────┤
│十三│工具（裝箱）│1批   │同上          │
└──┴──────┴───┴───────┘


司法院資訊處製作；財團法人民間司法改革基金會備份。
